# 请教陈老师，合营安排的问题！谢谢！

提问人：心海拂清风 时间：2014-10-17 20:40:54
合营企业和共同经营中会产生商誉吗？联营企业的初始投资成本大于所占被投资企业的公允价值份额时确认营业外收入，可以说是商誉吗？内涵商誉还是？应用指南例题 36 和 38 题目合营企业有商誉.谢谢！ 例题为应用指南的【例 36 】B公司和C公司共同设立一项安排D，假定该安排构成一项业务，且属于共同经营。B公司和C公司对于安排D的资产、负债及损益分别享有50%的份额。A公司（非关联方）于2x13年 12 月 31 日购买了B公司持有的全部安排D的利益份额，购买对价为 200 万元，交易费用 10 万元。A公司所取得的单独持有的资产及共同持有的资产份额以及所单独承担的负债及共同承担的负债份额的公允价值如下（单位：万元）： 资产： 负债：
货币资金 20 流动负债 30 固定资产 100 非流动负债 10 其他资产 80 资产总额 200 负债总额 40 假定不考虑所得税，A公司取得的该共同经营利益份额中可辨认净资产的公允价值为 160 万元，A公司支付的对价为 200 万元，A公司应相应确认商誉 40 万元。 合营方增加其持有的一项构成业务的共同经营的利益份额时，如果合营方对该共同经营仍然是共同控制，则合营方之前持有的共同经营的利益份额不应按照新增投资日的公允价值重新计量。谢谢！

回答人：chenyiwei
在合营安排的会计处理中，合营参与方也可能确认商誉。其中，对于共同经营，有可能要将商誉的相应份额直接体现在本企业的报表中；对于合营企业，则是包含于长期股权投资的成本中，不单独体现（隐含商誉）。